【裁判字號】    99,審易,795
【裁判日期】    990716
【裁判案由】    毒品危害防制條例
【裁判全文】
臺灣桃園地方法院宣示判決筆錄        99年度審易字第795號
公  訴  人  臺灣桃園地方法院檢察署檢察官
被      告  甲○○
指定辯護人  本院公設辯護人  彭詩雯
上列被告因毒品危害防制條例案件（起訴案號：99年度毒偵字第
997 號），於中華民國99年7 月16日下午5 時，在本院第十四法
庭宣示判決，出席職員如下：
          法  官  劉為丕
          書記官  陳淑瓊
法官起立朗讀判決主文、犯罪事實要旨、處罰條文、附記事項及
告以上訴限制、期間並提出上訴狀之法院，且諭知記載其內容：
一、主  文：
    甲○○施用第二級毒品，處有期徒刑柒月，扣案之吸食器壹
    組沒收。
二、犯罪事實要旨：
    甲○○前曾於民國93年間因施用毒品案件，經臺灣臺北地方
    法院以93年度毒聲字第876 號裁定送觀察、勒戒，因有繼續
    施用傾向，復經臺灣臺北地方法院以94年度毒聲字第794 號
    裁定令入戒治處所施以強制戒治，因戒治成效經評定為合格
    ，於95年8 月29日停止戒治釋放出所，並經臺灣臺北地方法
    院檢察署檢察官以95年度戒毒偵字第131 號為不起訴處分確
    定。另於(一)93年至94年間，因違反毒品危害防制條例等案件
    ，經臺灣臺北地方法院以94年度訴字第137 號判決分別判處
    有期徒刑8 年、1 年，並定其應執行刑為有期徒刑8 年10月
    ，上訴後，復經臺灣高等法院以96年度上訴字第3271號判決
    撤銷原判決轉讓禁藥部分，改判處有期徒刑1 年，並減刑為
    有期徒刑6 月，毒品部分駁回上訴，並合併定其應執行刑為
    有期徒刑8 年4 月，再經上訴後，經最高法院於98年12月24
    日以98年度台上字第7796號判決駁回上訴確定；另於(二)96年
    間，即前揭強制戒治執行完畢釋放後5 年內，復因施用毒品
    案件，經臺灣板橋地方法院以96年度簡字第4695號判決判處
    有期徒刑6 月，並減為有期徒刑3 月確定，於96年10月4 日
    易科罰金執行完畢（於本案不構成累犯）。另於(三)97年間，
    復因施用毒品案件，經臺灣板橋地方法院以97度年訴字第
    2043號判決分別判處有期徒刑10月、6 月，並定其應執行刑
    為有期徒刑1 年2 月確定。前揭編號(一)(三)之罪，復經臺灣高
    等法院以99年度聲字第1018號裁定合併定其應執行刑為有期
    徒刑9 年4 月確定（現正執行中）。詎其仍不知悔改，復基
    於施用第二級毒品甲基安非他命之犯意，於98年12月30日晚
    間7 時許，在臺北縣板橋市○○路○段89巷23號23樓居處，
    以吸食器施用之方式，施用第二級毒品甲基安非他命1 次。
    嗣於同日晚間7 時50分許，在上址居處為警查獲，並扣得其
    所有供本件施用毒品所用之甲基安非他命5 包（驗餘合計淨
    重2.543 公克）及吸食器1 組。
三、處罰條文：
    毒品危害防制條例第10條第2 項，刑法第11條前段、第38條
    第1 項第2 款。
四、附記事項：
    按裁判確定前犯數罪者，併合處罰之；數罪併罰，有二裁判
    以上者，依刑法第51條之規定，定其應執行之刑，刑法第50
    條、第53條分別定有明文；次按，數罪併罰案件之執行完畢
    ，係指數罪定其應執行之刑，已將該應執行之刑執行完畢而
    言，若其中一罪之有期徒刑先執行期滿，嗣法院依檢察官之
    聲請，以裁定定其數罪之應執行之刑確定後，其在未裁定前
    已先執行之罪，因嗣後合併他罪定應執行刑之結果，檢察官
    所換發之執行指揮書，係執行應執行刑，其前已執行之有期
    徒刑部分，僅應予以扣除，不能認已執行完畢（最高法院83
    年度台上字第5578號判決要旨參照）。經查，本案被告甲○
    ○前於96年間因施用毒品案件，經臺灣板橋地方法院於96年
    8 月20日以96年度簡字第4695號判決判處有期徒刑6 月，並
    減為有期徒刑3 月確定，雖於96年10月4 日易科罰金執行完
    畢，惟其另於93年至94年間，因違反毒品危害防制條例等案
    件，經最高法院於98年12月24日以98年度台上字第7796號判
    決駁回上訴確定，係為確定之科刑判決確定（即臺灣板橋地
    方法院96年8 月20日96年度簡字第4695號確定判決）前所犯
    之罪，此有臺灣高等法院被告前案紀錄表在卷可稽，揆以上
    開說明，尚可合併定應執行刑，自不能認已執行完畢。至扣
    案之第二級毒品甲基安非他命5 包（驗餘合計淨重2.543 公
    克），雖據被告於本院審理中坦承為其所有施用所剩餘，然
    查，上開扣案第二級毒品甲基安非他命5 包、分裝袋158 個
    、電子磅秤1 個及分裝匙1 個係為被告另案涉嫌販賣第二級
    毒品之證物（現業經臺灣桃園地方法院檢察署檢察官另案偵
    辦中），為免另案證據之滅失，爰不予沒收銷燬之諭知，附
    此敘明。
五、協商判決除有刑事訴訟法第455 條之4 第1 項第1 款於本訊
    問程序終結前，被告撤銷協商合意或檢察官撤回協商聲請者
    ；第2 款被告協商之意思非出於自由意志者；第4 款被告所
    犯之罪非第455 條之2 第1 項所定得以協商判決者；第6 款
    被告有其他較重之裁判上一罪之犯罪事實者；第7 款法院認
    應諭知免刑或免訴、不受理者情形之一，及違反同條第2 項
    「法院應於協商合意範圍內為判決；法院為協商判決所科之
    刑，以宣告緩刑或2 年以下有期徒刑、拘役或罰金為限」之
    規定者外，不得上訴。
六、如有前項得上訴之情形者，得自收受判決送達後10日內，向
    本院提出上訴書狀，上訴於第二審法院。
中    華    民    國    99    年    7     月    16    日
                        刑事庭      法  官  劉為丕
                                    書記官  陳淑瓊
以上正本證明與原本無異
                                    書記官  陳淑瓊
中    華    民    國    99    年    7     月    21    日
附錄本案論罪科刑依據之法條：
毒品危害防制條例第10條
施用第一級毒品者，處6 月以上 5 年以下有期徒刑。
施用第二級毒品者，處3 年以下有期徒刑。

司法院資訊處製作；財團法人民間司法改革基金會備份。
